高雄高等行政法院裁定
                                      100年度訴續字第2號
原      告　魏再團
被      告　高雄市政府衛生局
代　表　人　何啟功 局長
訴訟代理人　江一青
　　　　　　陳　新
上列當事人間有關醫療事務事件，原告於撤回訴訟後請求繼續審
判，本院裁定如下︰
　　主  文
原告之聲請駁回。
聲請之程序費用由原告負擔。
　　理  由
一、按「原告於判決確定前得撤回訴之全部或一部。但被告已為
    本案之言詞辯論者，應得其同意。」「訴之撤回違反公益者
    ，不得為之。行政法院認訴之撤回違反公益，或有其他不合
    法之情形者，應於4個月內續行訴訟，並依第193條裁定，或
    於終局判決中說明之。」行政訴訟法第113條第1項及第114
    條規定甚明。準此，案件因起訴繫屬於法院後，若原告有為
    撤回之訴訟行為，訴訟關係即因而歸於消滅，既無訴訟關係
    存在，法院無從就該已消滅之案件為任何判決。當事人就已
    消滅之訴訟請求繼續審判，且無行政訴訟法第114條之規定
    者，行政法院自得依行政訴訟法第107條第1項第10款不備要
    件之規定，裁定駁回原告之訴。
二、經查，本件原告因有關醫療事務事件，於民國（下同）100
    年2月22日向本院提起行政訴訟，經本院以100年度訴字第11
    1號受理在案。嗣該案訴訟繫屬中，原告於100年5月12日本
    院行準備程序時，經法官曉諭被告訴訟代理人，請其提供相
    關卷宗，俾供原告閱覽後，原告乃當庭撤回訴訟，並於筆錄
    上親自簽名，而被告對原告撤回起訴乙事亦未反對，此有當
    日準備程序筆錄在卷可憑，是本件行政訴訟於原告撤回訴訟
    時，其訴訟關係即行消滅。詎原告嗣於100年5月13日復具狀
    對已訴訟關係消滅之本件訴訟，聲明暫不撤回起訴，並請求
    依行政訴訟法第177條第2項規定，停止訴訟程序，俟視另案
    （聲請閱覽卷宗）辦理情形後，再依行政訴訟法第182條第2
    項規定，更始進行云云。茲觀原告書狀意旨，無非係請求回
    復已消滅之訴訟關係，並停止訴訟程序等情，惟本件訴訟關
    係既已消滅，原告之撤回亦無違反公益，或有其他不合法之
    情形，則其請求繼續審判，並停止訴訟程序，顯非合法，應
    不予准許。雖原告主張：撤回起訴之筆錄簽名，係法官迫其
    簽名云云。惟查，原告上開所陳，顯與事實不符，此不惟有
    當日開庭之數位錄音檔可資佐證，另參諸原告100年5月13日
    行政訴訟暫不撤回訴訟聲請狀亦載明：「法官為體恤當事人
    所為之訴訟適法性，於昨100年5月12日開庭之程序前指示：
    本案所訴之適法問題應將本案先行撤回，俟待另案之結果再
    重行起訴以免遭駁回，負擔全額之訴訟費為意甚善。」等語
    （參本院100年度訴字第111號第60頁)，顯見承審法官於100
    年5月12日準備程序時，僅表明心證之結果，未如原告所述
    有強迫其於撤回筆錄上簽名之行為。又原告聲請承審法官邱
    政強依行政訴訟法第19條第3款、第20條及民事訴訟法第33
    條第1項第2款之規定，應予迴避本件訴訟繼續審理乙節，亦
    經本院100年度聲字第18號裁定及最高行政法院100年度裁字
    第2775號裁定駁回確定，亦有上開裁定附卷可稽。綜上，本
    件原告聲請本院就100年度訴字第111號有關醫療事務事件繼
    續審判，為無理由，應予駁回。
三、依行政訴訟法第107條第1項第10款、第104條、民事訴訟法
    第95條、第78條，裁定如主文。
中　　華　　民　　國　　100　 年　　12　　月　　29　　日
             高雄高等行政法院第二庭
                         審判長法官　邱　政　強
                               法官　林　勇　奮
                               法官　詹　日　賢
以上正本係照原本作成。
如不服本裁定，應於裁定送達後10日內以書狀敘明理由，經本院
向最高行政法院提出抗告（須按對造人數附具繕本）。
中　　華　　民　　國　　100　 年　　12　　月　　29　　日

　　　　　　　　　　　　　　　書記官　　江　如　青